# 求助陈版，新租赁准则。

提问人：liuweisheng 时间：2020-12-13 10:38:00
新租赁准则情况下，出租人确认使用权资产的情况下，是不是意味着承租人对应的资产必须终止确认。否则会导致一个资产在出租人和承租人两家公司同时反映。 谢谢版主解惑。

回答人：chenyiwei
新准则下双方的会计处理是不对称的。出租人区分租赁类别，在经营租赁下不终止确认原资产；承租人则采用单一会计模型，需确认使用权资产和租赁负债（短期租赁和低价值资产租赁除外）。因此，很可能出现出租人继续确认原资产，承租人确认使用权资产的情况。
如果租赁发生于一个合并集团内部，且站在出租人角度构成经营租赁，则在编制合并报表时，应首先冲回承租人按新准则作出的会计处理，再按原准则对承租人的经营租赁重新进行会计处理，然后才能进行合并抵销。